# 请教陈版及诸位大神，关于长投出售编制合并财务报表

提问人：一剑千年一 时间：2019-05-27 13:48:07
母公司在不丧失控制权的情况下出售部分长投，编制合并财务报表时是不是对这部分出售部分按照权益法相应调整长投和投资收益？

回答人：chenyiwei
这取决于你是否在编制合并报表时将母公司对子公司的长投调整为模拟权益法核算。如果模拟调整的，则对这部分被处置的子公司股权在处置日之前仍按原持股比例模拟投资收益和其他综合收益份额，相应地合并报表层面计入资本公积的金额就是处置价款减去模拟权益法后的长投价值。